臺灣新竹地方法院民事判決  
110年度建字第31號
原      告  李宏城即鐵宮工程行

被      告  鑫三能源有限公司

法定代理人  徐嘉男  
訴訟代理人  石秋玲律師
受  訴  訟
告  知  人  梁○○  
上列當事人間請求給付工程款事件，經臺灣桃園地方法院移送前
來，本院於民國111年7月13日辯論終結，判決如下：
    主      文
原告之訴及假執行之聲請均駁回。
訴訟費用由原告負擔。
    事實及理由
壹、程序方面：
一、按訴訟之結果，於第三人有法律上利害關係者，法院得於第
    一審或第二審言詞辯論終結前相當時期，將訴訟事件及進行
    程度以書面通知該第三人；前項受通知人得於通知送達後5
    日內，為第242條第1項之請求；第一項受通知人得依第58條
    規定參加訴訟者，準用前條規定，民事訴訟法第67條之1分
    別定有明文。查兩造間就原告於三信至善畜牧場(下稱系爭
    畜牧場)屋頂施工之承攬契約當事人有所爭執，而本院認定
    此爭點之結果對經營系爭畜牧場之梁○○有法律上利害關係，
    本院爰依前開法律規定對其告知訴訟，惟受訴訟告知人經合
    法通知並未聲明參加本件訴訟，附此敘明。
二、原告經合法通知，無正當理由未到庭，爰依被告之聲請為一
    造辯論判決。　　
貳、實體方面：
一、原告主張：
㈠、被告前因踩破系爭畜牧場屋頂，遂與以獨資商號經營系爭畜
    牧場之梁○○約定由被告負責修繕。與被告同一集團之鑫盈能
    源股份有限公司公司員工龔○○於民國109年3月間代表被告與
    原告接洽，請求原告就系爭畜牧場屋頂浪板覆蓋及收邊拆蓋
    工程(以下簡稱系爭工程)估價，經多次往返商議後，原告提
    出新臺幣(下同)52萬元之估價單(見臺灣桃園地方法院110年
    度建字第42號卷第29頁)，經龔○○同意估價單之內容及金額
    後，再由梁○○打電話通知原告於簽訂協議書當天前往現場。
    109年6月1日上午10時30分許，龔○○代表被告在系爭畜牧場
    辦公室內，口頭將系爭工程交予原告承攬施作，並確認施作
    範圍、工程款為525,966元(含稅後之金額為552,265元)後，
    約定由被告直接匯款予原告，並請原告進場施工。詎原告依
    約於109年6月16日施作完成，並經梁○○驗收後，被告卻拒不
    給付系爭工程款。
㈡、系爭工程原係約定於被告109年7月5日撥款後才開始施工，然
    因梁○○表示豬仔已淋雨很久，且臨雨季，遂要求原告於109
    年6月20日完工。而系爭估價單之抬頭原記載被告，係龔○○
    要求遂將抬頭改為系爭畜牧場。為此，爰依承攬之法律關係
    提起本件訴訟，並聲明：
　１被告應給付原告552,265元，及自起訴狀繕本送達翌日起至清
    償日止，按年息百分之5計算之利息。
　２如獲勝訴判決，原告願供擔保，請求准予宣告假執行。　
二、被告則以：
㈠、被告未於109年6月1日10時30分與原告約定將系爭工程交由原
    告承攬施作，更未與原告就系爭工程成立承攬契約。原告所
    提其與龔○○間之LINE對話內容實無法證明兩造間有承攬契約
    關係。龔○○於109年3月18日與原告聯繫之原因，係為評估梁
    ○○就系爭畜牧場屋頂回復原狀所提供之報價是否合理，藉以
    評估應該給付多少補償金予梁○○，以代履行租約終止後屋頂
    回復原狀之義務，然因梁○○嗣後就租約終止後之屋頂回復原
    狀補償金乙事反悔而未與被告正式簽署協議書，以致被告無
    從給付梁○○補償金。此外，被告未曾授權權龔○○與原告成立
    承攬契約，亦無任何表見代理外觀，系爭工程單純係梁○○個
    人委由原告施作，與被告無關，被告甚不知原告進場施工，
    亦未進行驗收，故原告請求被告給付工程款，於法無據。
㈡、答辯聲明：
　１原告之訴駁回。
　２如受不利判決，請准供擔保免為假執行。　　　　
三、原告主張被告與梁○○間因終止租賃合約書第2條第2項之約定
    ，負有除108年3月29日、108年4月29日失火相關區域及不可
    歸責於被告造成之屋頂部分外，將其餘區域回復出租時原有
    狀態之義務；原告就被告上開應回復原狀之屋頂，曾傳送記
    載客戶名稱為「三信至善牧業」、報酬總額為525,966元之
    工程報價單予龔○○；且原告、梁○○、龔○○於109年6月1日上
    午曾同時在系爭畜牧場現場等情，業據其提出被告與梁○○間
    之終止租賃合約書、工程報價單為證(見桃園地院卷第91頁
    、第215頁)，且為被告所不爭執，堪信為真實。
四、原告另主張龔○○於109年6月1日上午代表被告，以口頭方式
    就系爭畜牧場屋頂浪板覆蓋及收邊拆蓋工程成立承攬契約，
    且原告於109年6月16日施工完成，經梁○○驗收通過等節，則
    為被告所否認，並以前詞置辯。是本院應審酌者厥為：㈠兩
    造間是否就系爭工程成立承攬契約？㈡原告依兩造間承攬契
    約之報酬請求權，請求被告給付552,265元及利息，有無理
    由？茲分述如下：
㈠、兩造未就系爭工程成立承攬契約：
　１經查，被告因系爭畜牧場屋頂回復原狀一事，自109年3月18
    日起，交由龔○○與原告接洽，龔○○將系爭工程概略規格告知
    原告，並提供梁○○另尋施工廠商報價資料，請求原告就系爭
    工程報價，此有原告與龔○○之LINE對話紀錄在卷可稽（見桃
    園地院卷第63至64頁）。上開對話紀錄中，原告同意整理細
    項另行報價後，龔○○回覆稱：「我們是先了解行情，至於施
    工給誰，是屋主自己決定」，原告再向龔○○確認：「這是屋
    主自費喔？」，龔○○回復稱：「對」。依上可知，原告與龔
    ○○接洽系爭工程之初，龔○○即向原告表明系爭工程締約之對
    象係由梁○○決定，報酬亦由梁○○向承攬人支付。
　２原告與龔○○於109年4月間持續商討系爭工程事宜，龔○○於109
    年4月16日告知原告系爭工程確定委由原告施作，龔○○雖於1
    09年4月18日以訊息稱：「原訂週二要簽約，先暫緩，公司
    內部要討論一下，有可能會改成我們公司跟你簽約，付款也
    是我們，但工程保固是你跟屋主」，惟於109年4月22日再以
    訊息稱：「目前還要跟屋主溝通，修繕的責任比例，所以不
    會這麼快」，嗣於109年5月29日再以訊息稱：「下周一會去
    跟屋主簽協議，簽好協議才會發包工程」，原告對此回覆：
    「嗯嗯，研究好我們再研究」（見桃園地院卷第68頁），堪
    認龔○○雖曾提議於兩造間簽訂承攬契約，惟同時強調此事尚
    須被告內部開會討論，再與梁○○簽訂協議後，才會與原告訂
    約，原告對此亦表同意。
　３原告主張109年6月1日上午其與梁○○、龔○○、陳宏賓在系爭畜
    牧廠達成協議，約定由原告施作系爭工程，且先不收工程訂
    金，待完工後一個月由被告撥款予伊云云。惟自原告與龔○○
    之對話紀錄觀之，二人於109年6月2日即上開三方會面後，
    仍就系爭工程是否要開立發票、原告可否折讓稅款等情商議
    ，原告尚提出「我負責零頭，公司（指被告）負責兩萬」之
    方案，並稱要再與會計討論等語(見桃園地院卷第69頁)，實
    難認兩造與梁○○已於109年6月1日就系爭工程承攬契約必要
    之點達成協議，然與被告抗辯：當日梁○○擔心補償金會被課
    稅，所以當下並未簽署協議書，希望雙方先回去確認稅務如
    何處理之情節堪稱相符。
　４再查，原告與梁○○曾就系爭工程通話，內容為：
　　「原告：我想請問一下，你跟公司有達成共識了嗎？
　　梁○○：達成共識，就是他錢匯給我，我錢轉給你啊！
　　原告：所以確定，我20號以前完工，公司就會撥款給老闆了
    喔！
　　梁○○：那天你都在啊！
　　原告：因為...因為後面那個龔先生又說，我也不知道他又
    說怎麼樣，叫我再跟老闆確認一次，然後我現在要安排、要
    安排訂料進場。
　　原告：好，可以啦！
　　原告：好，好，好，感謝。
　　梁○○：那天來叫我蓋那個協議書！
　　原告：好。那我就盡快安排進場幫老闆施工喔。」（見桃園
    地院卷第233頁）。
　　依上開通話內容可知，兩造與梁○○達成協議之內容為：被告
    於系爭工程施作完成後給付補償金予梁○○，再由梁○○將該筆
    款項給付予原告。此與109年6月3日原告與龔○○之LINE通話
    紀錄中，原告傳送訊息予龔○○稱：「談好了！」、「公司因
    案，與業主達成共識賠款給業主，業主自行找廠商修復。業
    主端無需發票」，嗣於龔○○與梁○○連繫後以訊息稱：「梁先
    生說要在（再）問他的會計，做一下確認，若沒問題，這週
    五會提供協議書」、「建議你拿報價單給他簽，雖然一定會
    施工」，原告則回覆：「我在(再)跟梁先生喬巴(吧)」等情
    相符（見桃園地院卷第69頁），均堪認系爭工程承攬契約之
    當事人為原告及梁○○，被告並非系爭承攬契約之當事人，被
    告即無須負承攬契約中定作人之責任。原告雖主張前揭結論
    係梁○○在三方達成協議後反悔之結果云云，惟觀諸原告與梁
    ○○通話過程中，梁○○稱：「那天你都在啊」，即主張其所述
    之內容與原協議之內容相符時，原告對此亦未立即表示反對
    。且依原告提出上開通話中梁○○稱同意簽署之協議書，其內
    即約定被告應給付補償金525,966元予梁○○，而非被告與原
    告締約修復系爭畜牧場，此有原告提出之協議書在卷足憑（
    見桃園地院卷第83頁），從而，原告主張兩造與梁○○決議由
    被告直接給付承攬報酬予原告乙節，難認可採。
　５原告提出梁○○出具之工程驗收單固記載：「鑫盈能源股份有
    限公司委託鐵宮工程行修補因太陽能施工踩破屋頂修補工程
    ，已完工無誤。」(見桃園地院卷第93頁)，惟該驗收單僅有
    梁○○之簽名，而無被告之簽名或用印，足徵其上內容未經被
    告同意，不得以此推論兩造間就系爭工程訂有承攬契約。何
    況原告施作完成後未請求被告派員到場，反而請求梁○○驗收
    後再將驗收單以LINE訊息傳送予龔○○（見桃園地院卷第235
    頁），益徵原告當時亦認定梁○○始為有權收受承攬工作之契
    約相對人。
　６綜上，依原告及龔○○之LINE對話內容、原告與梁○○之通話內
    容及被告與梁○○間未完成簽署之協議書內容可知，兩造及梁
    ○○係約定由被告給付補償金予梁○○後，再由梁○○與原告締約
    施作系爭工程，故兩造間就系爭工程未成立承攬契約。
㈡、兩造間就系爭工程既未成立承攬契約，原告依承攬之法律關
    係請求被告給付報酬552,265元及利息，為無理由，無從准
    許。
五、綜上所述，原告依承攬之法律關係請求被告給付552,265元
    為無理由，應予駁回。又原告之既經駁回，其所為假執行之
    聲請即施所附麗，併予駁回之。
六、本件事證已臻明確，兩造其餘攻擊防禦方法及所舉證據，經
    審酌結果，與本件判決結論均無影響，爰不一一論述，附此
    敘明。
七、訴訟費用負擔之依據：民事訴訟法第78條。
中　　華　　民　　國　　111 　年　　8 　　月　　12　　日
                  民事第一庭  審判長法  官  李珮瑜
                                    法  官  張百見
                                    法  官  李宇璿
以上正本係照原本作成。　　　　　　　　　　　　　　　　　
如對本判決上訴，須於判決送達後20日內向本院提出上訴狀。如
委任律師提起上訴者，應一併繳納上訴審裁判費。 
中　　華　　民　　國　　111 　年　　8 　　月　　15　　日
                                    書記官  王恬如